---
title: "COVID-19 en Mexico: actualizado diariamente"
author: "Adam Mahood"
date: "`r format(Sys.time(), '%d %B, %Y')`"
output: rmdformats::readthedown
---

```{r setup, include=FALSE}
knitr::opts_chunk$set(echo = F, warning = F, message = F)

library(scales) # for nice-looking log scales in ggplot
library(tidyverse)
library(knitr) # for kable
library(ggpubr) # for ggarrange
library(sf)
library(ggthemes) # for colorblind palette
# library(lme4)

```

```{r data_input, include=F}
# obtained from the same site
entidades <- readxl::read_xlsx("diccionario_datos_covid19/Catalogos_0412.xlsx",
                               sheet=8) %>%
  mutate(ENTIDAD_FEDERATIVA = str_to_title(ENTIDAD_FEDERATIVA))
lut_ent <-  entidades$ENTIDAD_FEDERATIVA  
names(lut_ent) <- entidades$CLAVE_ENTIDAD

location <- "http://187.191.75.115/gobmx/salud/datos_abiertos/datos_abiertos_covid19.zip"

download.file(location, "data.zip")
unzip("data.zip",exdir = "data")
filename <- zip::zip_list("data.zip")$filename
unlink("data.zip")

out <- read_csv(file.path("data", filename))
names(out) <- str_to_lower(names(out))
out <- mutate(out, entidad_um = lut_ent[entidad_um]) 
```

```{r include = F}
pais <- out %>%
  group_by(resultado) %>%
  summarise(total = n())%>%
  ungroup()

pos <- out %>% 
  filter(resultado == 1) %>%
  arrange(fecha_sintomas) %>%
  group_by(fecha_sintomas, entidad_um) %>%
  summarise(n_casos = n()) %>%
  ungroup() %>%
  group_by(entidad_um) %>%
  mutate(cumsum_casos = cumsum(n_casos)) %>%
  arrange(cumsum_casos)%>%
  ungroup() 

total<- pos %>%
  na.omit() %>%
  filter(cumsum_casos>9)%>% 
  group_by(entidad_um) %>%
  mutate(maxcasos = max(cumsum_casos)) %>%
  ungroup()%>%
  arrange(desc(maxcasos)) %>% # sort
  mutate_at(vars(entidad_um), funs(factor(., levels=unique(.))))

min_date<- min(total$fecha_sintomas)

pruebas <- out %>% 
  arrange(fecha_sintomas) %>%
  group_by(fecha_sintomas, entidad_um) %>%
  summarise(n_pruebas = n()) %>%
  ungroup() %>%
  group_by(entidad_um) %>%
  mutate(cumsum_pruebas = cumsum(n_pruebas)) %>%
  arrange(cumsum_pruebas)%>%
  ungroup() %>%
  filter(cumsum_pruebas>9,
         fecha_sintomas>=min_date)%>% 
  group_by(entidad_um) %>%
  mutate(maxcasos = max(cumsum_pruebas)) %>%
  ungroup()%>%
  arrange(desc(maxcasos)) %>% # sort
  mutate_at(vars(entidad_um), funs(factor(., levels=unique(.))))

def <- out %>%
  filter(resultado == 1) %>%
  filter(!is.na(fecha_def)) %>%
  arrange(fecha_def) %>%
  group_by(fecha_def, entidad_um) %>%
  summarise(n_def = n()) %>%
  ungroup() %>%
  group_by(entidad_um) %>%
  mutate(cumsum_def = cumsum(n_def)) %>%
  arrange(cumsum_def)%>%
  ungroup()  %>%
  filter(cumsum_def>3)%>% 
  group_by(entidad_um) %>%
  mutate(maxdef = max(cumsum_def)) %>%
  ungroup()%>%
  arrange(desc(maxdef)) %>% # sort
  mutate_at(vars(entidad_um), funs(factor(., levels=unique(.))))

tot_def <-  out %>%
  filter(resultado == 1) %>%
  filter(!is.na(fecha_def)) %>%
  nrow()

edads <- out %>%
  filter(resultado == 1) %>%
  group_by(entidad_um) %>%
  summarise(mean_edad = mean(edad) %>% round)

casos_actuales <- pos%>%
  group_by(entidad_um) %>%
  summarise(casos_a = max(cumsum_casos)) %>%
  ungroup() %>%
  left_join(pruebas%>%
              group_by(entidad_um) %>%
              summarise(pruebas_a = max(cumsum_pruebas)) %>%
              ungroup())%>%
  left_join(def%>%
              group_by(entidad_um) %>%
              summarise(def_a = max(cumsum_def)) %>%
              ungroup())%>%
  left_join(edads) %>%
  mutate(p_pos = round(casos_a/pruebas_a*100))%>% 
  arrange(desc(casos_a)) %>% # sort
  mutate_at(vars(entidad_um), funs(factor(., levels=unique(.)))) # convert to factor


data_date<- max(out$fecha_actualizacion)

positivos <- nrow(out%>%filter(resultado == 1)) 
negativos <- nrow(out%>%filter(resultado == 2)) 
pendientes <- nrow(out%>%filter(resultado == 3)) 


pruebs_mx<- ggplot(out %>% filter(fecha_ingreso > as.Date("2019-01-01"))%>%
         mutate(resultado = ifelse(resultado == 1, "Positivo",
                                   ifelse(resultado == 2, "Negativo", "Pendiente"))), 
       aes(x=fecha_ingreso)) +
  geom_bar(aes(fill = resultado), position="stack",stat="count") +
  geom_vline(xintercept = data_date-7, lty=2) +
  geom_vline(xintercept = data_date-14, lty=3) +
  # facet_wrap(~entidad_um, ncol=4, scales="free_y") +
  theme_bw() +
  # theme(legend.position = "none") +
  scale_x_date(date_breaks = "3 weeks",
               date_labels = "%b %d")+
  scale_y_continuous(labels = scales::label_number_si())+
  xlab("Fecha de Ingreso") +
  ylab("Pruebas") +
  scale_fill_colorblind()+
  ggtitle(paste0("COVID-19 Preubas, Todo el Pais: ", 
                 format(data_date, "%d %b %Y")), 
          paste0("Lineas punteadas muestran 7 y 14 dias antes de la fecha de los datos")) +
  ggsave("figures/mex_covid_pruebas_mex.png", height=5, width = 7)

```

## A partir de `r format(data_date, "%d %b %Y")`

- `r formatC(nrow(out),big.mark = ",")` pruebas
- `r formatC(pull(pais[1,2]), big.mark = ",")` casos
- `r formatC(tot_def,big.mark = ",")` muertos
                
```{r}
pruebs_mx
```


### Fuenta de los datos

http://187.191.75.115/gobmx/salud/datos_abiertos/datos_abiertos_covid19.zip

### Mapas

```{r include=F}
shp<-st_read("estados.gpkg") %>%
  mutate(entidad_um = str_to_title(NOM_ENT))%>%
  left_join(casos_actuales)
```

```{r echo=F,fig.height=8}
ggarrange(
shp %>%
  mutate(casos_cat = cut(casos_a, breaks = c(10,100,300,1000,3000,10000,30000),
                         labels = c("10-100","100-300","300-1,000",
                                    "1,000-3,000","3,000-10,000", "10,000-30,000"))) %>%
  ggplot(aes(fill=casos_cat)) +
  geom_sf() +
  scale_fill_brewer(palette="Spectral",direction = -1, name = "Casos\nConfirmados") +
  theme_void() +
  theme(legend.position = c(.95,.95),
        legend.justification = c(1,1),
        plot.background = element_rect(fill="transparent", color="black"))
,
shp%>%
  mutate(casos_cat = cut(pruebas_a, breaks = c(10,100,300,1000,3000,10000,30000, 100000),
                         labels = c("10-100","100-300","300-1,000",
                                    "1,000-3,000","3,000-10,000", "10,000-30,000",
                                    "30,000 - 100,000"))) %>%
  ggplot(aes(fill=casos_cat)) +
  geom_sf() +
  scale_fill_brewer(palette="Spectral",direction = -1, name = "Pruebas") +
  theme_void() +
  theme(legend.position = c(.95,.95),
        legend.justification = c(1,1),
        plot.background = element_rect(fill="transparent", color="black"))
,nrow=2) +
  ggsave("figures/maps.png", height = 8, width=6)

```

```{r plots, include=F}
p_cs_log <- ggplot(total, aes(x=fecha_sintomas, y=cumsum_casos)) +
  geom_line(data = pruebas, aes(y=n_pruebas), color = "grey")+
  geom_line(aes(color = entidad_um))+
  geom_line(data = def, aes(x=fecha_def,y=cumsum_def), color = "black")+
  geom_vline(xintercept = data_date-7, lty=2)+
  geom_vline(xintercept = data_date-14, lty=3)+
  facet_wrap(~entidad_um, ncol=4) +
  theme_bw() +
  theme(legend.position = "none")+
  scale_x_date(date_breaks = "3 weeks",
               date_labels = "%b %d")+
  scale_y_log10(labels = scales::label_number_si(), limits=c(10,NA))+
  xlab("Fecha de Inicio Sintomas") +
  ylab("Casos Notificados Cumulativos") +
  ggtitle(paste0("COVID-19 casos por estado, ", 
                 format(data_date, "%d %b %Y")), 
          paste0("Lineas punteadas muestran 7 y 14 dias antes de la fecha de los datos\n", 
                 "Lineas grises son pruebas diarias, lineas negras son muertos cumulativos.")) +
  ggsave("figures/mex_covid_log.png", height=11, width = 8.5)

m_cs_log <- ggplot(def, aes(x=fecha_def, y=cumsum_def)) +
  geom_line(aes(color = entidad_um))+
  facet_wrap(~entidad_um, ncol=4) +
  theme_bw() +
  theme(legend.position = "none")+
  scale_x_date(date_breaks = "3 weeks",
               date_labels = "%b %d")+
  scale_y_log10(labels = scales::label_number_si())+
  xlab("Fecha de Muerto") +
  ylab("Muertos Notificados Cumulativos") +
  ggtitle(paste0("COVID-19 muertos por estado, ", 
                 format(data_date, "%d %b %Y"))) +
  ggsave("figures/mex_covid_muertos_log.png", height=11, width = 8.5)



p_n_casos <- ggplot(out %>% filter(fecha_ingreso > as.Date("2019-01-01"))%>%
         mutate(resultado = ifelse(resultado == 1, "Positivo",
                                   ifelse(resultado == 2, "Negativo", "Pendiente"))), 
       aes(x=fecha_ingreso)) +
  geom_bar(aes(fill = resultado), position="stack",stat="count") +
  geom_vline(xintercept = data_date-7, lty=2) +
  geom_vline(xintercept = data_date-14, lty=3) +
  facet_wrap(~entidad_um, ncol=4, scales="free_y") +
  theme_bw() +
  theme(legend.position = "none")+
  scale_x_date(date_breaks = "3 weeks",
               date_labels = "%b %d")+
  scale_y_continuous(labels = scales::label_number_si())+
  xlab("Fecha de Ingreso") +
  ylab("Pruebas") +
  scale_fill_colorblind()+
  ggtitle(paste0("COVID-19 Preubas, Por Estado: ", 
                 format(data_date, "%d %b %Y")), 
          paste0("Lineas punteadas son 7 y 14 dias antes de la fecha de los datos\nRojo = Negativo, Azul = Positivo, Verde = Pendiente")) +
  ggsave("figures/mex_covid_pruebas_estado.png", height=10, width = 8.5)
```

## Casos confirmados actuales

### Casos actuales

```{r echo=FALSE}
casos_actuales %>%
  dplyr::select(Entidad = entidad_um, `Casos Confirmados`= casos_a, 
                Pruebas = pruebas_a, `Porciento Positivos` = p_pos, `Muertos` = def_a)%>%
  mutate(`Mortandad %`= round(Muertos/`Casos Confirmados`*100))%>%
  arrange(desc(`Casos Confirmados`))%>%
  kable

```

### Casos cumulativos

```{r echo=F, fig.height = 11}
p_cs_log

```

### Muertos cumulativos

```{r echo=F, fig.height = 11}
m_cs_log

```

### Casos diarios

```{r echo = F, fig.height = 11}

p_n_casos
```


### Tendencias diarias del Caso

```{r echo = F, fig.height = 11}
p_t_casos<-ggplot(total, aes(x=fecha_sintomas, y=n_casos)) +
  geom_bar(aes(fill = entidad_um), stat="identity", alpha=0.65)+
  geom_vline(xintercept = data_date-7, lty=2)+
  geom_vline(xintercept = data_date-14, lty=3)+
  facet_wrap(~entidad_um, ncol=4, scales="free_y") +
  theme_bw() +
  geom_smooth(data = filter(total, 
                            fecha_sintomas<data_date-7), 
              color = "grey30", alpha = 0.45) +
  theme(legend.position = "none")+
  scale_x_date(date_breaks = "3 weeks",
               date_labels = "%b %d")+
  scale_y_continuous(labels = scales::label_number_si())+
  xlab("Fecha de Inicio Sintomas") +
  ylab("Casos Notificados") +
  ggtitle(paste0("COVID-19 casos por estado", 
                 format(data_date, "%d %b %Y")), 
          paste0("Lineas punteadas muestran 7 y 14 dias antes de la fecha de los datos")) +
  ggsave("figures/mex_covid_raw_trends.png", height=11, width = 8.5);p_t_casos
```

## Estadisticos basicos

### Cuentas

```{r include=F}
d <- out %>%
  mutate(intubado = ifelse(intubado == 1, "si", ifelse(intubado == 2, "no", NA)),
         muerto = ifelse(!is.na(fecha_def), "muerto", "vivo"),
         neumonia = ifelse(neumonia == 1, "si", ifelse(neumonia == 2, "no", NA)), 
         nacionalidad = ifelse(nacionalidad==1, "Mexicano", "Extranjero"),
         embarazo = ifelse(embarazo == 1, "si", ifelse(embarazo == 2, "no", NA)),
         habla_lengua_indig = ifelse(habla_lengua_indig==1,"si", "no"),
         diabetes=ifelse(diabetes==1,"si", "no"),
         epoc = ifelse(epoc==1,"si", "no"),
         sexo = ifelse(sexo == 1, "mujer", "hombre"),
         asma = ifelse(asma==1, "si", "no"),
         inmusupr = ifelse(inmusupr==1, "si", "no"),
         hipertension = ifelse(hipertension==1, "si", "no"),
         otra_com = ifelse(otra_com==1, "si", "no"),
         cardiovascular = ifelse(cardiovascular==1, "si", "no"),
         obesidad = ifelse(obesidad==1, "si", "no"),
         renal_cronica = ifelse(renal_cronica==1, "si", "no"),
         tabaquismo = ifelse(tabaquismo==1, "si", "no"),
         otro_caso = ifelse(otro_caso==1, "si", "no"),
         migrante = ifelse(migrante==1, "si", "no"),
         uci = ifelse(uci==1, "si", "no"),
         resultado = ifelse(resultado ==1, "confirmado", 
                            ifelse(resultado==2, "negativo", "pendiente")))
```

```{r include=F}
d_pos<-d %>%
  filter(resultado == "confirmado") %>%
  pivot_longer(cols = c(intubado,neumonia,nacionalidad,embarazo,habla_lengua_indig,
  diabetes,epoc,asma,inmusupr,hipertension,otra_com,cardiovascular,obesidad,renal_cronica,tabaquismo,otro_caso,migrante,uci,muerto),
              names_to = "variable", values_to = "value")

d_def<-d %>%
  filter(muerto == "muerto") %>%
  pivot_longer(cols = c(intubado,neumonia,nacionalidad,embarazo,habla_lengua_indig,
  diabetes,epoc,asma,inmusupr,hipertension,otra_com,cardiovascular,obesidad,renal_cronica,tabaquismo,otro_caso,migrante,uci),
              names_to = "variable", values_to = "value")

```

```{r}
ggplot(d_pos,aes(x=value)) +
  geom_bar(stat="count") +
  facet_wrap(~variable, scales="free") +
  ggtitle("De los Casos Confirmados") +
  theme_classic()


ggplot(d_def,aes(x=value)) +
  geom_bar(stat="count") +
  facet_wrap(~variable, scales="free") +
  ggtitle("De los Casos Muertos")+
  theme_classic()
```

### Modelos

```{r results='asis'}
mod <- d %>%
  filter(resultado == "confirmado") %>%
  mutate(muerto = ifelse(muerto =="muerto", 1, 0)) %>%
glm(muerto~edad + diabetes + epoc + asma +inmusupr + hipertension + otra_com + 
      cardiovascular + obesidad + renal_cronica + tabaquismo + sexo, data=., family="binomial")

# mod_i <- d %>%
#   filter(resultado == "confirmado") %>%
#   mutate(intubado = ifelse(intubado =="si", 1, 0)) %>%
# glm(intubado~edad + diabetes + epoc + asma +inmusupr + hipertension + otra_com + 
#       cardiovascular + obesidad + renal_cronica + tabaquismo + sexo, data=., family="binomial")
# 
# mod_u <- d %>%
#   filter(resultado == "confirmado") %>%
#   mutate(uci = ifelse(uci =="si", 1, 0)) %>%
# glm(uci~edad + diabetes + epoc + asma +inmusupr + hipertension + otra_com + 
#       cardiovascular + obesidad + renal_cronica + tabaquismo + sexo, data=., family="binomial")
# anova(mod_i)
# car::vif(mod_i)
# summary(mod)

mod_df <- exp(cbind(OR = coef(mod), confint(mod))) %>%
  as_tibble(rownames = "variable") %>%
  mutate(variable = ifelse(str_ends(variable,"si"),
                           str_sub(variable, 1,nchar(variable)-2),
                           variable))%>%
    arrange((OR)) %>%
  mutate(variable_f = factor(variable, levels = .$variable))
# 
# mod_i_df <- exp(cbind(OR = coef(mod_i), confint(mod_i))) %>%
#   as_tibble(rownames = "variable") %>%
#   mutate(variable = ifelse(str_ends(variable,"si"),
#                            str_sub(variable, 1,nchar(variable)-2),
#                            variable))%>%
#     arrange((OR)) %>%
#   mutate(variable_f = factor(variable, levels = .$variable))
# 
# mod_u_df <- exp(cbind(OR = coef(mod_u), confint(mod_u))) %>%
#   as_tibble(rownames = "variable") %>%
#   mutate(variable = ifelse(str_ends(variable,"si"),
#                            str_sub(variable, 1,nchar(variable)-2),
#                            variable))%>%
#     arrange((OR)) %>%
#   mutate(variable_f = factor(variable, levels = .$variable))
# dmod<-d %>%
#   filter(resultado == "confirmado") %>%
#   mutate(muerto = ifelse(muerto =="muerto", 1, 0))
# mmod <- glmer(muerto~edad+diabetes+hipertension+
#       epoc+asma+inmusupr+hipertension+otra_com+cardiovascular+obesidad+
#       renal_cronica+tabaquismo+otro_caso+(1|entidad_um),
#       data=dmod, family="binomial")
# # summary(mmod)
# # 
# # AIC(mod, mmod)
# rfs<-ranef(mmod, condVar=T) %>%
#   as.data.frame()
# 
# ffs <- fixef(mmod) %>%
#   as.data.frame()
# cis<-confint(mmod)
# 
# mmod_df<-exp(cbind(OR = ffs, cis)) %>%
#   as_tibble(rownames = "variable") %>%
#   mutate(variable = ifelse(str_ends(variable,"si"),
#                            str_sub(variable, 1,nchar(variable)-2),
                           # variable)) %>%
  # arrange((OR)) %>%
  # mutate(variable_f = factor(variable, levels = .$variable))

ggplot(mod_df) + 
  theme_pubclean() +
  geom_vline(xintercept = 1,
             alpha = 0.7) +
  geom_linerange(aes(y = variable_f, xmin = `2.5 %`, xmax = `97.5 %`), 
                 lwd=1, color="grey") +
  geom_point(aes(x=OR, y=variable_f))+
  xlab("Odds Ratio Estimates, 95% Confidence intervals") +
  ylab("Predictor") +
  ggtitle("Morir")

# ggplot(mod_i_df) + 
#   theme_pubclean() +
#   geom_vline(xintercept = 1,
#              alpha = 0.7) +
#   geom_linerange(aes(y = variable_f, xmin = `2.5 %`, xmax = `97.5 %`), 
#                  lwd=1, color="grey") +
#   geom_point(aes(x=OR, y=variable_f))+
#   xlab("Odds Ratio Estimates, 95% Confidence intervals") +
#   ylab("Predictor")+
#   ggtitle("Intubado")
# 
# ggplot(mod_u_df) + 
#   theme_pubclean() +
#   geom_vline(xintercept = 1,
#              alpha = 0.7) +
#   geom_linerange(aes(y = variable_f, xmin = `2.5 %`, xmax = `97.5 %`), 
#                  lwd=1, color="grey") +
#   geom_point(aes(x=OR, y=variable_f))+
#   xlab("Odds Ratio Estimates, 95% Confidence intervals") +
#   ylab("Predictor")+
#   ggtitle("UCI")

# prf<-ggplot(rfs) + 
#   theme_pubclean() +
#   geom_vline(xintercept = 0,
#              alpha = 0.7) +
#   geom_linerange(aes(y = grp, xmin = condval-condsd, xmax = condval+condsd), 
#                  lwd=1, color="grey") +
#   geom_point(aes(x=condval, y=grp))+
#   xlab("Random intercepts by state") +
#   ylab("Estado")

# ggarrange(pmm,prf, nrow=1)
  
```

### Edad

```{r}

# d %>% filter(resultado == "confirmado") %>%
#    mutate(muerto = ifelse(muerto =="muerto", 1, 0)) %>%
# ggplot(aes(x=edad, y=muerto)) +
#   geom_jitter(alpha = 0.05,height = 0.01)+
#   geom_smooth(method ="glm",
#               method.args = list(family="binomial")) +
#   ylab("Probabilidad de morir") +
#   xlab("Edad")+
#   ggtitle("De los Casos Positivos") +
#   theme_classic() +
#   theme(legend.position = "none",
#         legend.justification = c(1,0),
#         legend.title=element_blank())

newdata <- expand.grid(edad=0:100,
                       diabetes="no",
                       hipertension="no",
                       epoc="no",
                       asma="no",
                       inmusupr="no",
                       sexo = c("hombre", "mujer"),
                       otra_com="no",
                       cardiovascular="no",
                       obesidad="no",
                       renal_cronica="no",
                       tabaquismo="no")
preds<- predict(mod,newdata = newdata,type = "response", se.fit = T) %>%
  as.data.frame() %>%
  cbind(newdata)
# preds_i<- predict(mod_i,newdata = newdata,type = "response", se.fit = T) %>%
#   as.data.frame() %>%
#   cbind(newdata)
# preds_u<- predict(mod_u,newdata = newdata,type = "response", se.fit = T) %>%
#   as.data.frame() %>%
#   cbind(newdata)

# ggarrange(
ggplot(preds, aes(x=edad, y=muerto, color = sexo)) +
  geom_line(aes(y=fit)) +
  geom_line(aes(y=fit-(se.fit*1.96)),lty=2) +
  geom_line(aes(y=fit+(se.fit*1.96)),lty=2) +
  ylab("Probabilidad de morir") +
  xlab("Edad")+
  ggtitle("Por una persona saludable") +
  theme_classic() +
  theme(legend.position = c(0,1),
        legend.justification = c(0,1),
        legend.title=element_blank())#,
# ggplot(preds_i, aes(x=edad, y=muerto, color = sexo)) +
#   geom_line(aes(y=fit)) +
#   geom_line(aes(y=fit-(se.fit*1.96)),lty=2) +
#   geom_line(aes(y=fit+(se.fit*1.96)),lty=2) +
#   ylab("Probabilidad de estar intubado") +
#   xlab("Edad")+
#   ggtitle("Por una persona saludable") +
#   theme_classic() +
#   theme(legend.position = c(0,1),
#         legend.justification = c(0,1),
#         legend.title=element_blank()),
# ggplot(preds_u, aes(x=edad, y=muerto, color = sexo)) +
#   geom_line(aes(y=fit)) +
#   geom_line(aes(y=fit-(se.fit*1.96)),lty=2) +
#   geom_line(aes(y=fit+(se.fit*1.96)),lty=2) +
#   ylab("Probabilidad de estar en UCI") +
#   xlab("Edad")+
#   ggtitle("Por una persona saludable") +
#   theme_classic() +
#   theme(legend.position = c(0,1),
#         legend.justification = c(0,1),
#         legend.title=element_blank()),
# nrow=2, ncol=2)
```

### Condiciones Preexistentes

```{r fig.height = 10}
d %>%
  filter(resultado == "confirmado") %>%
  pivot_longer(cols = c(intubado,neumonia,embarazo,habla_lengua_indig,
                        diabetes,epoc,asma,inmusupr,hipertension,otra_com,
                        cardiovascular,obesidad,renal_cronica,tabaquismo,
                        otro_caso,migrante,uci),
              names_to = "variable", values_to = "value") %>%
  mutate(muerto = ifelse(muerto == "muerto", 1, 0))%>%
  filter(!is.na(value)) %>%
ggplot(aes(x=edad, y=muerto, color=value)) +
  geom_smooth(method ="glm",
              method.args = list(family="binomial")) +
  facet_wrap(~variable, ncol = 4) +
  ggtitle("Con otras enfermedades")+
  ylab("Probabilidad de Morir")+
  xlab("Edad") +
  theme_bw()
```
